# 分批竣工的利息资本化

提问人：cxh770302 时间：2016-04-27 14:14:03
例如：甲公司 2014 年开发一处物业共 2 幢楼（ 1 号楼、 2 号楼，均可独立出售），于 2014 年初借入开发贷款 1 亿元利率7%， 1 号楼于2014 年 12 月完成竣工验收合格并进行备案， 2 号楼于 2015 年 4 月完成竣工验收合格并进行备案。请问开发贷款 1 亿元的利息如何资本化计入开发成本？

回答人：chenyiwei
根据《企业会计准则第 17 号——借款费用》第十四条：
购建或者生产的符合资本化条件的资产的各部分分别完工，且每部分在其他部分继续建造过程中可供使用或者可对外销售，且为使该部分资产达到预定可使用或可销售状态所必要的购建或者生产活动实质上已经完成的，应当停止与该部分资产相关的借款费用的资本化。 购建或者生产的资产的各部分分别完工，但必须等到整体完工后才可使用或者可对外销售的，应当在该资产整体完工时停止借款费用的资本化。
本案例如果属于后一种情况，则在 2014 年 12 月 1 号楼完工后，按 1 号楼工程实际占用的专门借款金额计算，停止这部分专门借款利息的资本化，归属 2 号楼部分继续资本化到 2015 年 4 月。如果先完工部分实际占用的专门借款的金额难以直接确定的，则可以按不同组成部分的预算成本等适当的基础进行分摊。

提问人：zhs7403 时间：2016-04-27 19:19:58
陈老师，是否应该是如果属于前一种情况，后一种是不能暂停资本化啊？
本案例如果属于后一种情况

回答人：chenyiwei
这里讨论的是资本化的停止而不是暂停问题。